最高法院刑事判決                              八十八年度台上字第五九五九號
    上  訴  人  丙○○
                乙○○
                        送達代.
                丁○○
                甲○○
右上訴人等因妨害風化案件，不服台灣高等法院中華民國八十八年六月四日第二審判
決（八十八年度少連上訴字第七號，起訴案號：台灣台北地方法院檢察署八十六年度
偵字第一六三一號），提起上訴，本院判決如左：
    主  文
上訴駁回。
    理  由
乙○○、丁○○部分：
按刑事訴訟法第三百七十七條規定，上訴於第三審法院，非以判決違背法令為理由，
不得為之。是提起第三審上訴，應以原判決違背法令為理由，係屬法定要件。如果上
訴理由狀並未依據卷內訴訟資料，具體指摘原判決不適用何種法則或如何適用不當，
或所指摘原判決違法情事，顯與法律規定得為第三審上訴理由之違法情形，不相適合
時，均應認其上訴為違背法律上之程式，予以駁回。本件原判決撤銷第一審不當之判
決仍處上訴人乙○○、丁○○修正前刑法第二百三十一條第三項罪刑。已詳認定犯
罪事實之依據及憑以認定之理由，並對上訴人否認犯罪之辯詞，如何不足採信，均已
依據卷內資料予以指駁及說明，從形式上觀察，原判決並無任何違背法令之處，所處
之刑亦均非重，且本件因檢察官指摘第一審判決量刑過輕而提起上訴，自得諭知較重
之刑，均非不當。上訴意旨未依據卷證資料，具體指摘原判決如何違背法令，置原判
決之論於不顧，執詞否認犯罪為事實上之爭辯，或指摘原判決量刑過重，均難謂已
符合首揭法定上訴要件，其上訴違背法律上之程式，應予駁回。
丙○○部分：
查上訴期間為十日，自送達判決後起算，刑事訴訟法第三百四十九條前段定有明文。
本件上訴人丙○○經原審判決後，於民國八十八年七月三日送達於上訴人收受，有送
達證書附卷可按，其上訴期間，因上訴人居住於原審法院所在地，無在途期間可言，
截至七月十三日即已屆滿，其期間之末日又非星期日、紀念日、或其他休息日，乃竟
延至七月十六日始行提起上訴，顯已逾期，其上訴自非合法，應予駁回。
甲○○部分：
查第三審上訴書狀，應述上訴之理由，其未述者，得於提起上訴後十日內補提理
由書於原審法院，已逾上述期間，而於第三審法院未判決前仍未提出上訴理由書狀者
，第三審法院應以判決駁回之，刑事訴訟法第三百八十二條第一項、第三百九十五條
後段規定甚明。本件上訴人甲○○部分，不服原審判決，於民國八十八年七月十二日
提起上訴，並未述理由，迄今逾期已久，於本院未判決前仍未提出，依上開規定其
上訴自非合法，應予駁回。
據上論結，應依刑事訴訟法第三百九十五條，判決如主文。
中      華      民      國    八十八    年      十      月    二十一    日
                              最高法院刑事第七庭
                                  審判長法官  謝  家  鶴
                                        法官  洪  文  章
                                        法官  花  滿  堂
                                        法官  陳  世  淙
                                        法官  洪  佳  濱
      右正本證明與原本無異
                                              書  記  官
中      華      民      國    八十八    年     十一     月      九      日
